臺灣新竹地方法院民事裁定　　　　　　100年度司護字第135號
聲　請　人　新竹縣政府
法定代理人　邱鏡淳
代　理　人　邱玠瑋
相　對　人　黃○○　　真實姓名年籍資料詳卷
法定代理人　黃△△　　真實姓名年籍資料詳卷
上列當事人聲請延長安置事件，本院裁定如下：
    主  文
相對人黃○○（女，民國100 年出生，真實姓名年籍資料詳卷）
自民國一百年十二月二十一日起由聲請人延長安置個月。
聲請程序費用新臺幣壹仟元由聲請人負擔。
    理  由
一、按兒童及少年有下列各款情形之一，非立即給予保護、安置
    或為其他處置，其生命、身體或自由有立即之危險或有危險
    之虞者，直轄市、縣（市）主管機關應予緊急保護、安置或
    為其他必要之處置：（一）兒童及少年未受適當之養育或照
    顧。（二）兒童及少年有立即接受診治之必要，而未就醫者
    。（三）兒童及少年遭遺棄、身心虐待、買賣、質押，被強
    迫或引誘從事不正當之行為或工作者。（四）兒童及少年遭
    受其他迫害，非立即安置難以有效保護者。直轄市、縣（市
    ）主管機關為前項緊急保護、安置或為其他必要之處置時，
    得請求檢察官或當地警察機關協助之。第一項兒童及少年之
    安置，直轄市、縣（市）主管機關得辦理家庭寄養、交付適
    當之兒童及少年福利機構或其他安置機構教養之。再，直轄
    市、縣（市）主管機關依前條規定緊急安置時，應即通報當
    地地方法院及警察機關，並通知兒童及少年之父母、監護人
    。但其無父母、監護人或通知顯有困難時，得不通知之。緊
    急安置不得超過七十二小時，非七十二小時以上之安置不足
    以保護兒童及少年者，得聲請法院裁定繼續安置。繼續安置
    以三個月為限；必要時，得聲請法院裁定延長之，兒童及少
    年福利法第36條、第37條有明文規定。
二、本件聲請意旨略以：相對人黃○○（女，真實姓名年籍資料
    詳卷，下稱案主）為新生兒，本案經新竹馬偕醫院社服室通
    報，案主經醫生診斷為罹患小頭平腦症頭部萎縮，案母得知
    未來需長期臥床及專人照料才可正常進食後，於民國（下同
    ）100 年9 月6 日起失聯，目前已通報協尋，案主經住院治
    療後生命跡象穩定，已達可出院狀態，案母疑有棄養之嫌未
    出面領回或探視。案主為新生兒，無自我照顧能力，案母尚
    於協尋階段，聲請人為提供案主妥適之照顧及維護其權益，
    於100 年9 月20日緊急安置案主，並依法聲請繼續安置，經
    均院以100 年度司護字第97號民事裁定准予繼續安置在案。
    安置期間案母從未主動來電詢問案主情況，聲請人電聯案母
    ，案母電話多未接聽，若有接聽，皆告知近期內會出面協助
    辦理案主後續事宜（戶籍、健保及簽署委託安置書），但案
    母從未出面協助，以其工作忙碌為由藉口推託；詢問案母目
    前住居所及工作地點，案母均不願意透露；至案母戶籍地查
    訪，案母也不住在其戶籍地。聲請人考量案母不願意協助處
    理案主相關事宜，為顧及案主之照顧及生命安全，認有繼續
    安置之必要，爰聲請延長安置等語。
三、經查，聲請人上述主張，已據其提出個案匯總報告、戶籍謄
    本影本、新竹縣政府及新竹縣竹北市戶政事務所函、本院10
    0 年度司護字第97號民事裁定影本各一件附卷可稽，核與其
    上開主張情節相符，自堪信為真實。本院審酌案主為新生兒
    ，案母棄養案主，不出面協助辦理案主後續事宜，且目前無
    人可提供案主妥適之照顧，其安置之原因尚未消滅，非繼續
    安置不足以保護相對人。本院認基於保障案主之利益，為提
    供案主安全、穩定、關愛之生活教養環境，自有予以延長安
    置，並妥予保護之必要，聲請人上揭聲請延長安置，核無不
    合，應予准許。
四、依非訟事件法第21條第1項前段、第24條第1項，裁定如主文
    。
五、如對本裁定抗告須於裁定送達後10日內向本院提出抗告狀。
中    華    民    國   100    年    12    月    16    日
                  家事法庭司法事務官  辛福壽